臺灣臺中地方法院刑事判決　　　　　　 95年度交訴字第192號
公　訴　人　臺灣臺中地方法院檢察署檢察官
被　　　告　甲○○
上列被告因公共危險案件，經檢察官提起公訴（九十五年度偵字
第一一九四一號），本院判決如下：
    主    文
甲○○駕駛動力交通工具肇事，致人受傷而逃逸，處有期徒刑陸
月，如易科罰金，以銀元佰元即新臺幣玖佰元折算壹日。
    犯罪事實
一、甲○○於民國九十五年四月九日十九時五十分，駕駛車牌號
    碼ＭＶ─四○○八號自用小客車，沿臺中市○○區○○路由
    東往西方向行駛，本應注意車前狀況，隨時採取必要之安全
    措施，且汽車行經行經行人穿越道，遇有行人穿越時，無論
    有無交通指揮人員指揮或號誌指示，均應暫停讓行人先行通
    過，而依當時天候晴，夜間有照明、柏油路面乾燥無缺陷、
    無障礙物、視距良好等客觀情形，並無不能注意之特別情事
    ，途經臺中市○○區○○路與萬安街口時，竟疏未注意，未
    禮讓於行人穿越道行走之乙○○○，而貿然通過該路口，且
    不慎撞擊行人乙○○○，致乙○○○受有臉部併鼻骨挫傷及
    淺層撕裂傷、齒槽骨挫傷併牙齒骨折斷裂、右手挫傷併擦傷
    、兩側膝部挫傷併擦傷等傷害（過失傷害部分業據乙○○○
    於檢察官偵查中撤回告訴，另經檢察官為不起訴處分確定）
    。甲○○於車禍肇事致人受傷後，僅下車查看乙○○○傷勢
    ，並未電召救護車前來施予救援，且在救護人員到達之前，
    反而另基於肇事逃逸之犯意，私自駕駛上開汽車繼續前行而
    逃離現場。嗣為警依據乙○○○提供車輛車號，方循線查獲
    甲○○。
二、案經乙○○○訴由臺中市警察局第四分局報請臺灣臺中地方
    法院檢察署檢察官偵查起訴。
    理    由
一、訊據被告甲○○固不否認有於前揭時間、地點駕車不慎撞擊
    告訴人乙○○○肇事，且未報警將告訴人送醫及未在場等候
    員警到場處理等事實，惟矢口否認有何肇事逃逸之犯行，辯
    稱：伊雖有撞到告訴人，但告訴人並未受傷，且伊有扶告訴
    人起來並問告訴人是否要叫救護車送醫及報警，是告訴人說
    不用，伊才離開，伊並無肇事逃逸云云。惟查，上開犯罪事
    實，業據告訴人乙○○○於警詢、檢察官偵查中及本院審理
    時證述：當天其係在斑馬線上行走要過馬路到對面，被告駕
    駛的自用小客車從其右邊撞過來，其被撞後跌倒，頭部、胸
    部擦撞到地面，臉部、手部都有受傷，牙齒有掉下來，牙齒
    跟鼻子有流血，發生車禍後，被告有停車並下來扶其起來，
    被告說係其去撞她，不是她撞到其，被告說完話後就開車離
    開，車禍發生後其頭很痛，都沒有說話，也沒有跟被告說不
    用報警可以離開，被告要離開時，也沒有留任何個人資料給
    其等語綦詳，並有證人即到場處理之警員林信良於本院審理
    時具結證稱：當天救護車到現場時，其沒有碰到，其係直接
    到醫院問告訴人事故地點後，才回事故地點作採證工作，其
    到事故現場時，被告及告訴人均不在現場，且本件因係人、
    車發生事故，所以現場並沒有散落物，經其調閱該地點守望
    相助隊的監視錄影器畫面，發現告訴人是行走在行人穿越道
    與被告的車子左後視鏡發生擦撞，造成告訴人倒地，其到醫
    院時，見告訴人的牙齒斷掉，且右手、右腳有傷，醫護人員
    正在幫告訴人擦藥，告訴人臉上的血跡已經擦拭乾淨，其在
    對告訴人作肇事紀錄時，告訴人提供民眾所記下肇事車輛之
    車號，但告訴人當時所提供之車牌號碼不是很明確，其再透
    過監視錄影器翻拍畫面以放大鏡查看比對後才找到肇事車輛
    ，且該肇事車輛也非被告所有，其係再透過車主才聯絡到被
    告本人，其聯絡到被告時，被告有承認她是肇事者，被告當
    時在電話中有說她不是肇事逃逸，但其向被告說是否肇事逃
    逸並非由警察機關認定，需要由法院判決，所以其仍請被告
    到警局依法製作警詢筆錄等語明確，並有道路交通事故調查
    報告表(一)、(二)各一份、道路交通事故現場圖一份、臺中市○
    ○○道路交通事故當事人登記聯單一份、蒐證照片十二張及
    林新醫院診斷證明書一份在卷可資佐證。復參以車禍時現場
    之光線夜間有照明、本件係人車發生車禍，且告訴人確已因
    車禍跌倒在地、並因此受有牙齒斷裂等傷害，及被告下車起
    至離開之時地等節，且被告自承有下車查看等語，被告對於
    其所駕駛之自小客車業已撞擊告訴人倒地一事，既非毫無認
    識與感知，衡情當時被告豈有不知已撞及他人致告訴人受傷
    之可能？況告訴人於肇事後受有前開傷害，傷勢非輕，經被
    告扶起後並未對被告說任何話，業據告訴人乙○○○陳明在
    卷，則告訴人既受有上開傷害，衡情豈有不予理會被告肇事
    責任而任令被告自行離去之理？又被告既為成年人，屬具有
    通常智識程度之人，其對於告訴人在無任何護具之狀況下，
    其肉身遭汽車撞擊倒地必定將受有傷害一節，應有所認識，
    惟其於發生事故後，竟未採取任何救護或其他必要措施，或
    向警察機關報告，即逕行駕車離去，嗣經路人目擊記下車號
    提供予告訴人報警後，方為警循線查獲，則其肇事逃逸之犯
    意及行為已甚灼然，是被告辯稱其未肇事逃逸，應係事後意
    圖卸責之詞，不足採信。本件事証明確，其犯行堪以認定。
二、核被告所為，係犯刑法第一百八十五條之四之駕車肇事致人
    傷害逃逸罪。爰審酌被告前僅有誣告前案紀錄，素行尚稱良
    好，有臺灣高等法院被告前案紀錄表一份在卷可考、對本件
    車禍之過失程度、肇事逃逸行為對於他人生命及公共安全之
    威脅程度，被告於肇事後，曾經下車查看告訴人之情況，並
    將告訴人扶起，告訴人因本件車禍之受傷情形、被告之智識
    程度，及犯後仍否認犯行等一切情狀，量處如主文所示之刑
    ，並諭知易科罰金之折算標準（被告行為後，罰金罰鍰提高
    標準條例第二條業已刪除，而刑法第四十一條第一項前段關
    於易科罰金之折算標準已由舊法之銀元一百元、二百元、三
    百元修正為新臺幣一千元、二千元、三千元，因屬科刑規範
    事項之變更，其折算標準為裁判時所應諭知，自有就新舊法
    規定比較之必要，經比較新舊法結果，以被告行為時之舊法
    較為有利於被告，新法並無對被告有較為有利之情形，是依
    刑法第二條第一項前段之規定，本件應適用被告行為時之舊
    法即依修正前刑法第四十一條第一項前段、修正前罰金罰鍰
    提高標準條例第二條、現行法規所定貨幣單位折算新臺幣條
    例第二條之規定，諭知以銀元三百元即新臺幣九百元折算一
    日為易科罰金之折算標準）。
據上論斷，應依刑事訴訟法第二百九十九條第一項前段，刑法第
二條第一項前段、第一百八十五條之四、修正前刑法第四十一條
第一項前段，修正前罰金罰鍰提高標準條例第二條，現行法規所
定貨幣單位折算新臺幣條例第二條，判決如主文。
中　　華　　民　　國　　96　　年　　 6　　月　　14　　日
                  刑事第六庭  審判長法  官  洪俊誠
                                    法  官  高英賓
                                    法  官  戴博誠
上正本證明與原本無異。
如不服本判決，應於送達後十日內向本院提出上訴狀（須附繕本
），上訴於臺灣高等法院臺中分院。
                                    書記官  林政佑
中　　華　　民　　國　　96　　年　　 6　　月　　14　　日
【附錄論罪科刑法條】
刑法第一百八十五條之四：
駕駛動力交通工具肇事，致人死傷而逃逸者，處六月以上五年以
下有期徒刑。
